【裁判字號】    89,上訴,1429
【裁判日期】    890913
【裁判案由】    毒品危害防制條例
【裁判全文】
臺灣高等法院臺中分院刑事判決          民國八十九年度上訴字第一四二九號
    上  訴  人  臺灣臺中地方法院檢察署檢察官
    被      告  乙○○
右上訴人因被告違反毒品危害防制條例案件，不服臺灣臺中地方法院中華民國八十九
年六月廿八日第一審判決（民國八十九年度訴字第九○七號，起訴案號：臺灣臺中地
方法院檢察署民國八十九年度偵毒字第一二五○號，併辦案號八十九年度毒偵字第四
九○三、五○三七號），提起上訴，本院判決如左：
    主      文
原判決撤銷。
乙○○連續施用第一級毒品，累犯，處有期徒刑捌月；又連續施用第二級毒品，累犯
，處有期徒刑肆月。應執行有期徒刑拾月。
    事      實
一、乙○○前曾於民國（下同）八十六年五月二十五日、八十七年十二月二十八日，
    因違反麻醉藥品管理條例及竊盜案件，經原審法院各判處有期徒刑四月、五月確
    定，其中違反麻醉藥品管理條例案件部分，已於八十六年六月二十八日易科罰金
    執行完畢，另竊盜部分亦已於八十八年七月五日送監執行完畢，猶不知警惕，再
    因施用毒品案件，經原審法院分別以八十七年度毒聲字第五六九號及八十八年度
    毒聲字第三三六號裁定送臺灣臺中看守所附設勒戒所觀察、勒戒後，均認無繼續
    施用毒品之傾向，而由臺灣臺中地方法院檢察署檢察官，各於八十七年七月二十
    九日、八十八年四月三十日以八十七年度偵字第一三四六八號（施用第一級毒品
    ）案件、八十八年度偵字第三七五號（施用第二級毒品）案件為不起訴處分確定
    。詎乙○○仍不知悔改，復基於施用第一級毒品海洛因之概括犯意，自八十八年
    七月底某日起至八十八年九月二十四日止，約以平均一星期施用三次之量，或在
    其臺中縣豐原市○○路六八五巷六弄三號三樓家中；或在臺中縣豐原市合作國小
    旁之土地公廟內，將少許第一級毒品海洛因粉末摻入香煙內，再點火施用之方式
    ，連續施用第一級毒品海洛因多次。於同年十二月十一日，在上開土地公廟旁，
    以相同方法，施用第一級毒品海洛因及於八十九年四月廿九日廿時許，在同處所
    ，以同方法，施用第一級毒品海洛因各一次。又另基於施用第二級毒品安非他命
    之概括犯意，自八十八年七月底某日起至八十八年九月二十四日止，約以平均一
    星期施用二至三次之量，或在其臺中縣豐原市○○路六八五巷六弄三號三樓家中
    ；或在臺中縣豐原市合作國小旁之土地公廟內，將少許第二級毒品安非他命放於
    鋁箔紙上以火燒烤使成煙霧再吸其煙霧之方式，連續施用第二級毒品安非他命多
    次。及於八十九年四月廿九日，在上開土地公廟旁，以相同方法，施用第二級毒
    品安非他命一次。嗣分別於八十八年九月廿五日，同年十二月十一日、八十九年
    四月廿九日，為警查獲。經採尿送驗後，始知上情。
二、案經臺中縣警察局豐原分局報請臺灣臺中地方法院檢察署檢察官偵查起訴及移送
    本院併案審理。
    理      由
一、右揭事實，業據被告乙○○（下簡稱被告）於本院審理時坦承不諱，於原審亦供
    認無訛（起訴部分），而被告為警查獲後，經採其尿液送請鑑驗，其結果確呈甲
    基安非他命及嗎啡陽性反應，有臺中縣衛生局檢驗尿水報告書二紙及私立中山醫
    學院附設孫中山先生紀念醫院藥物濫用檢測中心檢驗結果一紙附卷可參，則被告
    就其有施用第一、二級毒品海洛因及安非他命之自白核與事實相符，堪予採信；
    另被告前曾因施用毒品案件，經原審法院分別以八十七年度毒聲字第五六九號及
    八十八年度毒聲字第三三六號裁定送臺灣臺中看守所附設勒戒所觀察、勒戒後，
    均認無繼續施用毒品之傾向，而由臺灣臺中地方法院檢察署檢察官，各於八十七
    年七月二十九日、八十八年四月三十日以八十七年度偵字第一三四六八號（施用
    第一級毒品）案件、八十八年度偵字第三七五號（施用第二級毒品）案件為不起
    訴處分確定等情，復有該八十七年度偵字第一三四六八號、八十八年度偵字第三
    七五號不起訴處分書二份與臺灣臺中地方法院檢察署刑案資料查註紀錄表一份在
    卷可按，是以被告本次再連續施用第一、二級毒品係屬三犯，本件事證明確，被
    告之犯行洵堪認定。
二、按海洛因係毒品危害防制條例所定之第一級毒品，而安非他命則係同條例所稱之
    第二級毒品，均不得非法施用。被告三犯施用第一、二級毒品海洛因及安非他命
    之行為，核係犯毒品危害防制條例第十條第一項之施用第一級毒品罪及同條第二
    項之施用第二級毒品罪。被告為供施用第一級毒品及第二級毒品而持有各該級毒
    品之低度行為，應各為施用之高度行為所吸收，均不另論罪。被告先後多次施用
    第一級毒品與第二級毒品之犯行，時間緊接，所犯構成要件相同，顯係基於概括
    犯意反覆為之，均應依連續犯之規定論以一罪，並均依法加重其刑。被告右開八
    十八年十二月十一日施用第一級毒品，及八十九年四月廿九日施用第一、二級毒
    品行為，雖未經起訴，惟公訴人以此部分與起訴部分，有連續犯，屬裁判上一罪
    ，為起訴效力所及，移送本院審理，自應併予審理。被告所犯上開二罪，犯意各
    別，罪質互殊，應予分論併罰。又被告前曾於八十六年五月二十五日、八十七年
    十二月二十八日，因違反麻醉藥品管理條例及竊盜案件，經原審法院各判處有期
    徒刑四月、五月確定，其中違反麻醉藥品管理條例案件部分，已於八十六年六月
    二十八日易科罰金執行完畢，另竊盜部分亦已於八十八年七月五日送監執行完畢
    ，有臺灣臺中地方法院檢察署刑案資料查註紀錄表一份附卷可稽，被告前受有期
    徒刑執行完畢，於五年以內再犯本件有期徒刑之二罪，為累犯，均應依刑法第四
    十七條規定遞加重其刑。
三、原審為科刑之判決，固非無見，惟原審對於併辦部分未及審理，尚有未洽，檢察
    官上訴意旨，據此指摘原判決不當，為有理由，應予撤銷改判，爰審酌被告之素
    行（曾多次施用毒品遭查獲均未戒斷）、施用毒品係戕害自身健康、施用第一、
    二級毒品期間之長短、次數、犯罪之動機、目的、所生危害及犯後坦承犯行，態
    度尚屬良好等一切情狀，分別量處如主文第二項所示之刑，並定其應執行之刑，
    以示懲儆。
四、據上論斷，應依刑事訴訟法第三百六十九條第一項前段、第三百六十四條、第二
    百九十九條第一項前段，毒品危害防制條例第十條第一項、第二項、第二十條第
    三項前段，刑法第十一條前段、第五十六條、第四十七條、第五十一條第五款，
    判決如主文。
本案經檢察官甲○○到庭執行職務。
中      華      民      國    八十九     年      九     月      十三    日
                                  臺灣高等法院臺中分院刑事第一庭
                                        審判長法  官  陳  紀  綱
                                              法  官  蕭  錦  鍾
                                              法  官  陳  登  源
右正本證明與原本無異。
施用第一級毒品部分得上訴，餘不得上訴。
如不服本判決應於收受送達後十日內向本院提出上訴書狀，其未述上訴之理由者並
得於提起上訴後十日內向本院補提理由書（均須按他造當事人之人數附繕本）。
                                      書記官  林  桂  鳳
中      華      民      國    八十九     年      九     月      十五    日
附錄本案論罪科刑法條：
毒品危害防制條例第十條第一項、第二項：
施用第一級毒品者，處六月以上五年以下有期徒刑。
施用第二級毒品者，處三年以下有期徒刑。
                                                                        Ｃ


司法院資訊處製作；財團法人民間司法改革基金會備份。
